【裁判字號】    90,易緝,223
【裁判日期】    900627
【裁判案由】    偽造文書
【裁判全文】
臺灣臺中地方法院刑事判決                          九十年度易緝字第二二三號
    公  訴  人  臺灣臺中地方法院檢察署檢察官
    被      告  甲○○
右列被告因偽造文書案件，經檢察官提起公訴（七十八年度偵字第七九二五號），本
院判決如左：
    主  文
本件免訴。
    事  實
一、公訴意旨略以：被告甲○○明知普通小客車駕駛執照，應親自前往各地公路局監
    理站體檢及考試，但其因無法通過體檢，而於民國七十七年間，與不詳姓名之成
    年男子共謀，以非法方法通過考試，由被告交付其身分證、相片、印章及新臺幣
    （下同）二千元之代價給該不詳姓名成年男子，再由該不詳姓名成年男子已換貼
    照片變造被告之身分證後，找槍手冒用被告之身分報考駕駛執照及參加體檢、體
    能測驗、筆試、路考，致不知情之監理所承辦人員將此不實之身分證資料，登載
    於職務上所掌之普通汽車駕駛執照登記書、駕駛人執照資料卡，並據以發放駕照
    於被告，俟發放駕照後，該不詳姓名男子再將身分證及駕照換貼被告駕照後，交
    予被使用，足以生損害於監理機關對駕駛執照核發之管理等正確性，因認被告涉
    有刑法第二百十六條、二百十二條、二百十四條之罪嫌等語。
二、按時效已完成者，應諭知免訴之判決，並得不經言詞辯論為之，刑事訴訟法第三
    百零二條第二款、第三百零七條分別定有明文。
三、訊據被告甲○○坦承因右眼失明無法通過體檢，而將照片、印章、身分證及二千
    元交付逢甲駕訓班一名不詳姓名成年男子，請其幫忙取得駕駛執照等情不諱，惟
    辯稱：嗣後去找該男子要駕駛執照，他說沒有辦出來，只將身分證及印章還伊，
    並未交付駕駛執照等語。查本件被告被訴涉犯刑法第二百十六條、第二百十二條
    、第二百十四條之罪嫌，其變造特種文書後持以行使，變造之低度行為為行使之
    高度行為所吸收，不另論罪。被告所犯行使偽造特種文書罪與使公務員登載不實
    文書罪間，有方法結果之牽連關係，應從一重之使公務員登載不實罪處斷。被告
    否認其有取得該駕駛執照，而公訴人復未證明被告於監理機關發照後，有行使該
    駕駛執照之行為，是被告其犯罪行為終了之時間應為駕駛執照核發日即七十七年
    三月二日，經公訴人於七十八年九月一日開始偵查，並於同年十一月六日提起公
    訴。嗣因被告逃匿，經本院於七十九年二月二十日發布通緝，致審判之程序不能
    繼續。經查刑法第二百十四條，其最重本刑為有期徒刑三年，依同法第八十條第
    一項第二款規定，該項罪名追訴權時效為十年。復依同法第八十三條第一項、第
    三項等規定，及參照司法院二十九年院字第一九六三號解釋內容，本案追訴權之
    時效期間應再加計因通緝而停止進行之原時效期間之四分之一即二年六月，共計
    為十二年六月。又自公訴人於七十八年九月一日開始偵查，迄通緝前一日即七十
    九年二月十九日止，共計一百七十二日，依司法院大法官會議解釋第一二三、一
    三八號解釋，此時追訴權既無不行使之情形，自不生時效進行之問題，亦應予以
    加計。是本件追訴權時效業於九十年二月二十一日亦已完成。揆諸前開說明，本
    件爰不經言詞辯論，逕為免訴判決之諭知。
據上論斷，應依刑事訴訟法第三百零二條第二款、第三百零七條，判決如主文。
中      華      民      國    九十    年      六      月     二十七     日
                              臺灣臺中地方法院刑事第七庭
                  審判長法  官  夏  一  
                                      法  官  林  郁  婷
                                      法  官  郭  妙  俐
右正本證明與原本無異。
如不服本判決，應於判決送達後十日內向本院提出上訴狀，上訴於臺灣高等法院臺中
分院( 須附繕本 )。
                                      書記官
中      華      民      國    九十    年      六      月     二十八     日


司法院資訊處製作；財團法人民間司法改革基金會備份。
